臺灣新竹地方法院刑事判決　　　　　　100年度審易字第337號
公　訴　人　臺灣新竹地方法院檢察署檢察官
被　　　告　葉喬飛
上列被告因違反毒品危害防制條例案件，經檢察官提起公訴（99
年度毒偵字第1698號），本院依簡式審判程序判決如下：
    主  文
葉喬飛施用第二級毒品，處有期徒刑玖月。
    事  實
一、葉喬飛前曾於民國87年間因施用毒品案件，經臺灣新竹地方
    法院檢察署檢察官聲請，並經本院裁定送觀察、勒戒後，旋
    因觀察、勒戒結果，因認無繼續施用毒品傾向，於88年1 月
    21日執行完畢出所，並經臺灣新竹地方法院檢察署檢察官於
    88年1 月21日以87年度偵字第6767號為不起訴處分確定。其
    又於89年間因施用毒品案件，經臺灣新竹地方法院檢察署檢
    察官聲請，而經本院於89年3 月23日以89年度毒聲字第749
    號裁定送勒戒處所觀察、勒戒後，嗣因觀察、勒戒結果，認
    有繼續施用毒品之傾向，經臺灣新竹地方法院檢察署檢察官
    聲請，而經本院於89年5 月31日以89年度毒聲字第1365號裁
    定送戒治處所施以強制戒治，嗣因其戒治成效經評定為合格
    ，無繼續戒治之必要，復經臺灣新竹地方法院檢察署檢察官
    聲請，而經本院以89年度毒聲字第2933號裁定停止戒治，所
    餘戒治期間，付保護管束，並於90年2 月1 日出所，其保護
    管束期間於90年5 月17日屆滿，未經撤銷保護管束，而視為
    強制戒治執行完畢，至其此部分施用毒品犯行，經臺灣新竹
    地方法院檢察署檢察官聲請簡易判決處刑，而經本院於89年
    6 月1 日以89年度竹東簡字第96號判處有期徒刑5 月，於89
    年6 月19日確定。其又於91年間因施用毒品案件，經臺灣新
    竹地方法院檢察署檢察官聲請，而經本院於91年3 月4 日以
    91年度毒聲字第22 5號裁定令入戒治處所施以強制戒治1 年
    ，於92年9 月5 日執行完畢，至其此部分施用毒品犯行，經
    臺灣新竹地方法院檢察署檢察官起訴，而經本院於91年9 月
    30日以91年度訴緝字第22號就施用第一級毒品部分判處有期
    徒刑7 月、施用第二級毒品部分判處有期徒刑6 月，應執行
    有期徒刑1 年，於91年10月18日確定。其又於94年間因施用
    毒品案件，經臺灣新竹地方法院檢察署檢察官起訴，而經本
    院於94年7 月28日以94年度易字第446 號判處有期徒刑8 月
    ，並因撤回上訴而於94年11月14日確定。其又於99年2 月間
    因施用毒品案件，經臺灣桃園地方法院檢察署檢察官起訴，
    而經臺灣桃園地方法院於99年11月30日以99年度審訴字第77
    6 號就施用第一級毒品部分判處有期徒刑8 月、施用第二級
    毒品部分判處有期徒刑7 月，應執行有期徒刑1 年，於99年
    12月29日確定。其又於99年4 月間因施用毒品案件，經臺灣
    新竹地方法院檢察署檢察官聲請簡易判決處刑，而經本院於
    99年6 月14日以99年度竹北簡字第213 號判處有期徒刑6 月
    ，於99年8 月11日確定。其又於99年4 月間因施用毒品案件
    ，經臺灣新竹地方法院檢察署檢察官起訴，而經本院於99年
    8 月31日以99年度審易字第375 號判處有期徒刑8 月確定。
二、詎葉喬飛猶不知悔改，仍未戒除毒癮，復於前開強制戒治執
    行完畢及前揭違反毒品危害防制條例案件後，又另行起意，
    並基於施用第二級毒品甲基安非他命之犯意，於99年8 月9
    日某時許，在其位於新竹縣竹東鎮○○街311 號住處內，以
    將第二級毒品甲基安非他命置放玻璃球內，再以火燒烤，吸
    其煙霧之方式，施用第二級毒品甲基安非他命。嗣其因另案
    毒品案件遭通緝，而於99年8 月11日7 時40分許，在新竹縣
    竹東鎮○○路○ 段247 號「網路E 世界網咖」店前為警緝獲
    。經警將其親採封緘之尿液送驗結果呈安非他命陽性反應及
    甲基安非他命陽性反應，因而為警循線查悉上情。
三、案經新竹縣警察局竹東分局報告臺灣新竹地方法院檢察署檢
    察官偵查起訴。
    理  由
一、本件被告葉喬飛所犯毒品危害防制條例第10條第2 項施用第
    二級毒品罪，非死刑、無期徒刑、最輕本刑為三年以上有期
    徒刑之罪或高等法院管轄第一審案件，其於本院準備程序進
    行中就被訴事實為有罪之陳述，本院認為合於刑事訴訟法第
    27 3條之1 第1 項之規定，裁定進行簡式審判程序，先予敘
    明。
二、訊據被告葉喬飛對於上揭時地以如事實欄所示方法，施用第
    二級毒品甲基安非他命等情坦承不諱，而經警將被告親採封
    緘之尿液送驗結果，確呈安非他命及甲基安非他命陽性反應
    等情，亦有新竹縣政府警察局毒品犯罪嫌疑人尿液採驗作業
    管制紀錄及詮昕科技股份有限公司於99年8 月20日所出具之
    濫用藥物檢驗報告各1 份附卷足憑，足見被告所為前開自白
    ，確與事實相符而堪採信。
三、再者，被告前曾於87年間因施用毒品案件，經臺灣新竹地方
    法院檢察署檢察官聲請，並經本院裁定送觀察、勒戒後，旋
    因觀察、勒戒結果，因認無繼續施用毒品傾向，於88年1 月
    21日執行完畢出所，並經臺灣新竹地方法院檢察署檢察官於
    88年1 月21日以87年度偵字第6767號為不起訴處分確定。其
    又於89年間因施用毒品案件，經臺灣新竹地方法院檢察署檢
    察官聲請，而經本院於89年3 月23日以89年度毒聲字第749
    號裁定送勒戒處所觀察、勒戒後，嗣因觀察、勒戒結果，認
    有繼續施用毒品之傾向，經臺灣新竹地方法院檢察署檢察官
    聲請，而經本院於89年5 月31日以89年度毒聲字第1365號裁
    定送戒治處所施以強制戒治，嗣因其戒治成效經評定為合格
    ，無繼續戒治之必要，復經臺灣新竹地方法院檢察署檢察官
    聲請，而經本院以89年度毒聲字第2933號裁定停止戒治，所
    餘戒治期間，付保護管束，並於90年2 月1 日出所，其保護
    管束期間於90年5 月17日屆滿，未經撤銷保護管束，而視為
    強制戒治執行完畢，至其此部分施用毒品犯行，經臺灣新竹
    地方法院檢察署檢察官聲請簡易判決處刑，而經本院於89年
    6 月1 日以89年度竹東簡字第96號判處有期徒刑5 月，於89
    年6 月19日確定。其又於91年間因施用毒品案件，經臺灣新
    竹地方法院檢察署檢察官聲請，而經本院於91年3 月4 日以
    91年度毒聲字第22 5號裁定令入戒治處所施以強制戒治1 年
    ，於92年9 月5 日執行完畢，至其此部分施用毒品犯行，經
    臺灣新竹地方法院檢察署檢察官起訴，而經本院於91年9 月
    30日以91年度訴緝字第22號就施用第一級毒品部分判處有期
    徒刑7 月、施用第二級毒品部分判處有期徒刑6 月，應執行
    有期徒刑1 年，於91年10月18日確定。其又於94年間因施用
    毒品案件，經臺灣新竹地方法院檢察署檢察官起訴，而經本
    院於94年7 月28日以94年度易字第446 號判處有期徒刑8 月
    ，並因撤回上訴而於94年11月14日確定。其又於99年2 月間
    因施用毒品案件，經臺灣桃園地方法院檢察署檢察官起訴，
    而經臺灣桃園地方法院於99年11月30日以99年度審訴字第77
    6 號就施用第一級毒品部分判處有期徒刑8 月、施用第二級
    毒品部分判處有期徒刑7 月，應執行有期徒刑1 年，於99年
    12月29日確定。其又於99年4 月間因施用毒品案件，經臺灣
    新竹地方法院檢察署檢察官聲請簡易判決處刑，而經本院於
    99年6 月14日以99年度竹北簡字第213 號判處有期徒刑6 月
    ，於99年8 月11日確定。其又於99年4 月間因施用毒品案件
    ，經臺灣新竹地方法院檢察署檢察官起訴，而經本院於99年
    8 月31日以99年度審易字第375 號判處有期徒刑8 月確定等
    情，亦有臺灣新竹地方法院檢察署刑案資料查註紀錄表、被
    告提示簡表、全國施用毒品案件紀錄表、受觀察勒戒人毒品
    及前科紀錄簡列表、矯正簡表暨臺灣高等法院被告前案紀錄
    表各1 份在卷足憑。綜上，本案事證已臻明確，被告於前案
    強制戒治執行完畢及前揭違反毒品危害防制條例案件後再犯
    施用第二級毒品甲基安非他命之犯行洵堪認定，應予依法論
    科。
四、按甲基安非他命屬毒品危害防制條例第2 條第2 項第2 款所
    列之第二級毒品。核被告葉喬飛所為，係犯毒品危害防制條
    例第10條第2 項之施用第二級毒品罪。至其持有第二級毒品
    甲基安非他命後，又進而施用，其持有第二級毒品之低度行
    為，應為施用施用第二級毒品之高度行為所吸收，爰不另論
    其持有第二級毒品罪。爰審酌被告曾因施用毒品而而觀察、
    勒戒、強制戒治以及判刑確定在案，猶不知悔悟，卻再犯本
    案，顯然自制力薄弱，本案施用毒品種類、犯罪手段、情節
    、所生危害，及被告所為係戕害自身身心健康，犯後尚能坦
    承犯行，態度良好等一切情狀，量處如主文所示之刑，以資
    懲儆。
據上論斷，應依刑事訴訟法第273 條之1 第1 項、第299 條第1
項前段，毒品危害防制條例第10條第2 項，判決如主文。
本案經檢察官邱志平到庭執行職務。
中    華    民    國   100    年    5     月    20    日
                  刑事第九庭    法  官    楊惠芬
以上正本證明與原本無異。
如不服本判決應於收受本判決後10日內向本院提出上訴書狀，上
訴書狀應敘述具體理由。上訴書狀未敘述上訴理由者，應於上訴
期間屆滿後20日內補提理由書狀於本院( 均須按他造當事人之人
數附繕本 )「切勿逕送上級法院」。
中    華    民    國   100    年    5     月    20    日
                                書記官    許弘杰
附錄本案論罪科刑法條：
毒品危害防制條例第10條第2 項：
施用第二級毒品者，處三年以下有期徒刑。